臺灣士林地方法院刑事判決　　　　　　　　　　　　　九十三年度易字第七五三號
　　公　訴　人　臺灣士林地方法院檢察署檢察官
　　被　　　告　甲○○
右列被告因竊盜案件，經檢察官聲請以簡易判決處刑（九十二年度偵字第九五三七號
），及移送併案審理（九十三年度偵字第二八八一號、第三０六四號、第三一七二號
、第三二二八號、第四０九二號），本院士林簡易庭認應適用通常訴訟程序而移送（
九十二年度士簡字第一五一一號），被告於準備程序為有罪之陳述，經本院裁定改依
簡式審判程序審理，茲判決如左：
    主  文
甲○○共同連續攜帶兇器竊盜，累犯，處有期徒刑參年。
    事  實
一、甲○○前因竊盜及妨害公務等案件，經台灣板橋地方法院於民國（下同）八十九
    年三月二十七日合併判處有期徒刑一年八月確定，甫於九十一年十一月十二日縮
    刑期滿執行完畢，猶不知悔改。基於意圖為自己不法所有之概括犯意，並與何清
    坤（另由檢察官偵辦中）二人基於共同之犯意聯絡，自九十二年八月十二日下午
    四時許起至同年十一月二十日晚上十時十五分許止，分別在如附表所示之台北縣
    市各地，以徒手或攜帶客觀上足以對人之生命、身體安全構成威脅而具有危險性
    之一字起子及六角板手等器械（均未扣案），單獨或與何清坤二人共同連續竊取
    丁○○等人之財物（各次竊盜犯行之人數、時間、地點、手段、所得財物及被害
    人等項均詳如附表所示），嗣分別於：(一)如附表編號一所示之犯行，經警方調閱
    案發地點附近社區監視器錄得之影像發現何清坤把風之過程及其所駕車輛之車號
    後，始循線查獲。(二)如附表編號二所示之犯行，經被害人戊○○發覺報案，警方
    隨即開車追捕，於同日凌晨四時許，在台北市○○路○段三一六號前攔停逮捕查
    悉上情。(三)如附表編號三所示之犯行，經警於九十二年八月十九日在該小客車右
    後車窗玻璃上採獲甲○○之指紋而循線查獲。(四)如附表編號四所示之犯行，經警
    於九十二年九月七日在該小客車左前車門外側門把上採獲甲○○之指紋而循線查
    獲。(五)如附表編號五所示之犯行，經警於九十二年九月二十八日在該小客車左前
　　、後門外緣上採獲甲○○之指紋而循線查獲。(六)如附表編號六所示之犯行，經警
  　於九十三年一月十五日晚上十時四十分許，在台北縣淡水鎮○○街八三號前經警
    盤查發現甲○○遭通緝而逮捕之。(七)如附表編號七所示之犯行，於九十二年十月
    十七日晚上十一時許在該小客車左前門把外側採獲甲○○指紋循線查獲。(八)如附
    表編號八所示之犯行，於九十二年十一月二十日晚上十一時許在該小客車遭破壞
    之後車蓋上採獲甲○○之指紋而循線查獲。
二、案經戊○○、庚○○、壬○○、己○○及辛○○訴由台北縣政府警察局淡水分局
    、士林分局及內湖分局分別報請臺灣士林地方法院檢察署檢察官偵查後，聲請以
    簡易判決處刑及併案審理。
    理  由
一、右揭事實，業據被告甲○○於本院審理中坦承不諱（九十三年十月十九日筆錄）
    ，核與同案被告何清坤與被害人丁○○、戊○○、壬○○、庚○○、己○○、丙○○、乙○○及辛○○於警詢或偵查時分別指訴之情節互核相符，復核與證人林
    立正、陳勝賢於警詢時證述之情節相符，併有社區監視器翻拍之照片多幀、刑案
    現場勘察報告書（紀錄表）、失竊現場圖、採驗紀錄表、失竊現場採證勘查照片
    、道路交通事故現場圖、車籍查詢作業系統、查獲現場照片多幀及蔡鶴姿立具之
    贓物認領保管單一紙附卷可稽，且其中如附表編號(三)(四)(五)(七)(八)所示之犯行，警方
    均曾在各該被害人遭竊之小客車上發現被告之指紋等情，復有內政部警政署刑事
    警察局九十二年九月二十四日刑紋字第○九二○一七八○二五號、九十二年九月
    二十六日刑紋字第○九二○一六三二九一號、九十二年十一月三日刑紋字第○九
    二○二○一一四四號、九十二年十二月八日刑紋字第○九二○二二八八八五號、
    及九十二年十二月二十二日刑紋字第○九二○二三四九一一號（指紋）鑑驗書在
    卷可資佐證，足徵被告之自白與事實相符，堪可採信，本件事證明確，被告犯行
    洵堪認定。
二、按一字型起子及六角板手均係金屬製品，質硬而型尖，自屬堅硬無比之利器，如
    用於行兇，依一般社會通念，均足以危害他人生命、身體之安全，而具有危險性
    ，自屬兇器無訛。是核被告甲○○就如附表編號(一)、(三)、(四)、(五)、(七)及(八)所為之
    犯行，係犯刑法第三百二十一條第一項第三款之攜帶兇器竊盜罪；就附表編號(二)
    及(六)所為，則係犯刑法第三百二十條第一項之竊盜罪。被告先後八次竊盜犯行，
    時間緊接，手法相似，犯罪基本構成要件亦屬相同，顯係基於概括犯意反覆而為
    ，應依連續犯之規定論以較重之攜帶兇器竊盜一罪，並依法加重其刑。被告就如
    附表編號(一)所示之竊盜犯行與何清坤二人間，有犯意聯絡及行為分擔，應論以共
    同正犯。被告前因竊盜及妨害公務等案件，經台灣板橋地方法院於八十九年三月
    二十七日合併判處有期徒刑一年八月確定，甫於九十一年十一月十二日縮刑期滿
    執行完畢，有台灣高等法院被告全國前案紀錄表一紙在卷可按，其於執行完畢後
    五年內再犯本件有期徒刑以上之罪，為累犯，依法遞加重其刑。爰審酌被告有多
    次前科，素行不良，時值壯年猶不思正當工作，一再持兇器竊取他人財物，被害
    人損失雖非甚鉅，但生命、身體安全受到無形之威脅及壓力非輕，並其手段、目
    的、生活狀況、教育智識程度不高、所生危害暨犯後尚知坦承犯行，態度良好等
    一切情狀，量處如主文所示之刑，以資懲儆。至被告持以竊盜所使用之一字型起
    子及六角板手等物並未扣案，為免日後執行之困難，爰不另為沒收之諭知，併此
    敘明。又被告所為如附表編號(一)所示之犯行（即九十三年度偵字第九五七二號）
    ，檢察官雖未及提起公訴或移送併辦，但本院認與上開起訴有罪部分具有裁判上
    一罪之連續犯關係，自得依職權併予審理，附此指明。
三、檢察官上開併案意旨（九十三年度偵字第三一七二號）另以：被告於九十二年十
    月四日下午六時許，在台北市北投區○○○路一二八號附近，竊取丙○○所有車
    號ＢＮＮ—０六二號之機車（竊盜部分業經併案審理），復於竊得該機車後約一
    星期之九十二年十月十一日左右，在台北市○○路旁將該車牌以熱融膠變造為Ｂ
    ＮＮ—００二號車牌而懸掛行使之，因認與本案有裁判上一罪之牽連犯關係請求
    併案審理等情。惟查，被告所為行使（變造）車牌特種文書之行為，與上開竊取
    機車之行為，在論理上並無方法目的、原因結果之牽連關係，且被告自承係於竊
    得機車後一星期左右方變造該車牌，是亦應認與上開有罪部分無何裁判上一罪之
    牽連犯關係，本院自無從併予審理，此部分應移由檢察官另行依法偵辦，附此指
    明。
四、檢察官另行併案意旨略以：被告基於意圖為自己不法所有之概括犯意，(一)先於八
    十八年八月十一日凌晨一時三十分許，在台北市○○區○○路二六一號前，竊取
    余宏慧置放於車號ＨＸ—二六七五號自小客車內之皮包一只（內有一千元）；(二)
    復於八十九年二月十二日下午二時許，在台北市○○區○○路一段一三０號前，
    撬開鄒雅珍所有車號ＡＹ—０五七二號自小客車右前車門鎖，侵入該車內竊取三
    千元、行動電話、珍珠耳環等物（九十三年度偵緝字第九四號）。(三)又於八十九
    年三月二十二日上午十一時許，在台北市○○區○○路一段好市多賣場停車場內
    ，敲破廖棟興所有之車號ＣＶ—七一三一號自用小客車之右前車窗玻璃，並竊取
    車內之藍色手提袋、綠色蛇皮皮包、
    度偵緝字第六一五號），因認與本案起訴部分具有裁判上一罪之連續犯關係，請
    求併案審理等語。經查，本案被告所犯上開竊盜罪係自九十二年八月十二日下午
    四時許起至同年十一月二十日晚上十時十五分許止，而本件併案審理之三件竊盜
    犯行係八十八年八月十一日、八十九年二月十二日及八十九年三月二十二日，其
    犯罪時間相隔至少已達三年五月餘，被告於本院審理時亦已供陳其犯八十八年及
    八十九年間之竊盜犯行時，並未想到九十二年會繼續偷等語（參本院九十三年十
    月十九日準備程序筆錄），足見被告為本件併案犯行後，係另行起意再為前開起
    訴有罪部分之竊盜犯行，二者間顯非基於概括犯意而為，應予分論併罰，自無裁
    判上一罪之連續犯關係，本院無從併予審理，此部分亦應退由檢察官另行依法偵
    辦，併此敘明。
據上論斷，應依刑事訴訟法第四百五十一條之一第四項第一款、第四百五十二條、第
二百七十三條之一第一項、第二百九十九條第一項前段，刑法第二十八條、第五十六
條、第三百二十一條第一項第三款、第四十七條，判決如主文。
本案經檢察官王巧玲到庭執行職務。
中　　　華　　　民　　　國　　九十三　　年　　十一　　　月　　　十九　　日
　　　　　　　　　　　　        　臺灣士林地方法院刑事第六庭
　　　　　　　　　　　　　　　        法　官  朱  光  仁
右正本證明與原本無異。
如不服本判決，應於送達後十日內，向本院提出上訴狀。
                                      書記官  劉  政  惠
中　　　華　　　民　　　國　　九十三　　年　　 十一 　　月　　 十九 　　日
附表：
┌──┬─────┬─────┬─────────────┬──────┬────┬──────┐
│編號│ 犯罪時間 │ 犯罪地點 │        犯罪方式          │  所得財物  │ 被害人 │  所犯法條  │
│    │          │          │                          │            │        │            │
├──┼─────┼─────┼─────────────┼──────┼────┼──────┤
│一  │九十二年八│台北市內湖│由何清坤負責把風，甲○○以│身分證、汽車│丁○○  │刑法第三百二│
│    │月十二日下│區○○街六│六角板手打破右後車窗之方式│駕照、行車執│        │十一條第一項│
│    │午四時許  │八巷口    │侵入Ｔ二—五九二自小客車內│照、健保卡、│        │第三款      │
│    │          │          │竊取置於車內之黑色桶狀運動│信用卡各一張│        │            │
│    │          │          │袋。　　　　　　　        │、行動電話一│        │            │
│    │          │          │                          │具、支票一張│        │            │
│    │          │          │                          │、提款卡四張│        │            │
│    │          │          │                          │、現金新台幣│        │            │
│    │   　     │          │                          │（下同）三千│        │            │
│    │          │          │                          │元。        │        │            │
├──┼─────┼─────┼─────────────┼──────┼────┼──────┤
│二  │九十二年八│台北縣淡水│趁被害人凌志偉所有之車號八│自用小客車一│戊○○  │刑法第三百二│
│    │月十五日凌│鎮○○街三│Ｆ—五四六八號自用小客車車│輛          │（凌志偉│十條第一項  │
│    │晨三時三十│六號前    │鑰匙未拔下之際，發動竊取得│            │之父）  │            │
│    │分許      │          │手。                      │            │        │            │
├──┼─────┼─────┼─────────────┼──────┼────┼──────┤
│三  │九十二年八│台北市士林│以一字型螺絲起子敲破車號二│汽車音響主機│壬○○  │刑法第三百二│
│    │月十八日晚│區○○○路│Ｅ—六六五０號車窗玻璃，竊│一部        │        │十一條第一項│
│    │上八時三十│五段銘傳大│取車內音響。              │            │        │第三款      │
│    │分許      │學前      │                          │            │        │            │
├──┼─────┼─────┼─────────────┼──────┼────┼──────┤
│四  │九十二年九│台北市士林│以磨成扁平狀之六角板手撬開│筆記型電腦一│庚○○  │刑法第三百二│
│    │月七日下午│區○○路一│車號Ｆ九—一二七九號自小客│部、數位相機│        │十一條第一項│
│    │三時三十分│段七號前  │車門鎖，竊取車內財物得手。│一台、現金四│        │第三款      │
│    │許        │          │                          │千元。      │        │            │
├──┼─────┼─────┼─────────────┼──────┼────┼──────┤
│五  │九十二年九│台北縣淡水│以六角板手破壞車號七Ｊ—三│行動電話二具│己○○  │刑法第三百二│
│    │月二十八日│鎮○○路二│五一三號駕駛座車門鎖，竊取│、數位相機一│        │十一條第一項│
│    │晚上十時三│三號對面　│車內財物得手。            │台、太陽眼鏡│        │第三款      │
│    │十分許    │          │                          │三付、ＰＤＡ│        │            │
│    │          │          │                          │一台、背包二│        │            │
│    │          │          │                          │個          │        │            │
├──┼─────┼─────┼─────────────┼──────┼────┼──────┤
│六  │九十二年十│台北市北投│趁被害人丙○○之車號ＢＮＮ│車號ＢＮＮ—│丙○○  │刑法第三百二│
│    │月四日晚上│區○○○路│—０六二號機車停放該處，鑰│０六二號機車│        │十條第一項  │
│    │六時許    │一二八號前│匙未取下，而竊取騎乘之。　│一輛        │        │            │
├──┼─────┼─────┼─────────────┼──────┼────┼──────┤
│七  │九十二年十│台北市內湖│以六角板手破壞車號ＤＪ—０│筆記型電腦一│乙○○  │刑法第三百二│
│    │月十七日晚│區○○路一│四三八號駕駛座車門鎖，竊取│台、手機一支│        │十一條第一項│
│    │上八時許  │段二四巷內│車內財物得手。            │、金筆一支  │        │第三款      │
├──┼─────┼─────┼─────────────┼──────┼────┼──────┤
│八  │九十二年十│台北縣淡水│以六角板手破壞車號六Ｂ—九│背包一只（內│辛○○  │刑法第三百二│
│    │一月二十日│鎮○○路一│八一七號駕駛座車門鎖及後車│有辛○○之身│        │十一條第一項│
│    │晚上十時十│九九號旁停│廂鎖，竊取車內財物得手。  │分證、行照、│        │第三款      │
│    │五分許    │車場      │                          │駕照、學生證│        │            │
│    │          │          │                          │、業務員合格│        │            │
│    │          │          │                          │證、登陸證、│        │            │
│    │          │          │                          │華南銀行金融│        │            │
│    │          │          │                          │卡、合作金庫│        │            │
│    │          │          │                          │金融卡、中國│        │            │
│    │          │          │                          │國際商業銀行│        │            │
│    │          │          │                          │金融卡、ＡＩ│        │            │
│    │          │          │                          │Ｇ信用卡、中│        │            │
│    │          │          │                          │國信託商業銀│        │            │
│    │          │          │                          │行信用卡、台│        │            │
│    │          │          │                          │新銀行信用卡│        │            │
│    │          │          │                          │、中華銀行現│        │            │
│    │          │          │                          │金卡、台新銀│        │            │
│    │          │          │                          │行現金卡、存│        │            │
│    │          │          │                          │摺各一張、彰│        │            │
│    │          │          │                          │化銀行金融卡│        │            │
│    │          │          │                          │二張、印章二│        │            │
│    │          │          │                          │枚、徐碧珠之│        │            │
│    │          │          │                          │身分證、駕照│        │            │
│    │          │          │                          │、郵局金融卡│        │            │
│    │          │          │                          │、世華銀行金│        │            │
│    │          │          │                          │融卡各一張、│        │            │
│    │          │          │                          │現金四千元等│        │            │
│    │          │          │                          │財物。）    │        │            │
└──┴─────┴─────┴─────────────┴──────┴────┴──────┘
